# 母公司和子公司同时持有另一家子公司股权的合并处理

提问人：hjoy1990 时间：2022-06-18 09:36:15
请教，有没有母公司和子公司同时持有另一家子公司股权的长投和合并报表处理案例？
实际情况如下：
母公司A持有子公司B的65%股权，持有子公司C 的57%股权；
子公司B 持有子公司C 的35%股权；
母公司自身持有加上通过B 的间接持有，合计持有C 85%股权。
跪请大佬们指教，绕晕了。

回答人：chenyiwei
参考：《中审众环研究 2020 》之“问题3-2-130（交叉持股下合并报表问题）”。